【裁判字號】    90,上訴,895
【裁判日期】    900823
【裁判案由】    懲治走私條例等
【裁判全文】
臺灣高等法院臺南分院刑事判決          九十年度上訴字第八九五號  Ａ
      上  訴  人  臺灣台南地方法院檢察署檢察官
      被      告  甲  ○  ○
      選任辯護人  鄭  和  傑  律師
右上訴人因被告懲治走私條例等案件，不服中華民國九十年六月十四日臺灣台南地方
法院九十年度訴字第四二九號第一審判決（起訴案號：臺灣台南地方法院檢察署九十
年度偵字第三五八八號），提起上訴，本院判決如左：
      主      文
上訴駁回。
      事      實
一、甲○○明知綽號「阿雄」不詳姓名成年男子所販賣菸類，係未貼專賣憑證菸類，
    竟基於販賣未貼專賣憑證菸類營利犯意，於民國（下同）九十年三月十九日上午
    十一時許，在其台南縣仁德鄉○○村○○路○段一○八號所承租倉庫，以每包新
    台幣（下同）卅三元代價，向「阿雄」販入未貼專賣憑證大衛杜夫 (DAVIDOFF-)
    牌洋菸三百十五箱（每箱五百包，每箱一萬六千五百元），總價五百十九萬七千
    五百元。旋即由「阿雄」於將上揭洋菸載運至前開倉庫。惟甲○○未及著手推銷
    販出，即為警於九十年三月十九日下午四時許，在前揭倉庫查獲，並扣得上開未
    貼專賣憑證未稅洋菸三百十五箱在案。
二、案經臺南縣警察局歸仁分局報請臺灣台南地方法院檢察署檢察官偵查起訴。
      理      由
一、右揭事實，業據被告甲○○警訊及偵審中均供承不諱，並有扣案未貼專賣憑證大
    衛杜夫 (DAVIDOFF-)牌洋菸三百十五箱可資佐證。被告自白核與事實相符。本件
    事證明確，被告犯行，堪以認定。
二、按台灣省內菸酒專賣暫行條例第卅七條第五款販賣未貼專賣憑證菸類罪，並不以
    販入後，復行賣出為構成要件，祇須以營利為目的，將未貼專賣憑證菸類購入或
    賣出，有一於此，其犯罪即屬構成（最高法院八十二年度台非字第一二四號判決
    意旨參照）。次查被告意圖營利，販入未貼專賣憑證菸類，惟未及推銷販出即為
    警查獲。核其所為，係犯臺灣省內菸酒專賣暫行條例第卅七條第五款販賣未貼專
    賣憑證菸類罪。至公訴意旨，認被告前開販入菸類行為，尚涉犯有懲治走私條例
    第三條第一項銷售走私物品罪嫌。然按懲治走私條例第三條第一項銷售走私物品
    罪，條文既規定為銷售，即指「推銷售賣」而言，自不宜予以擴張解釋為與「販
    賣」同義。故以營利為目的，販入走私物品，如尚未著手推銷售賣，即不能以銷
    售走私物品罪相繩（最高法院九十年度台上字第三三號、八十六年度台上字第五
    四二六號判決意旨參照）。查本件被告販入未貼專賣憑證菸類後，自卷內資料以
    觀，並未有任何證據足以認定被告對扣案未稅洋菸已著手要約承諾之推銷售賣行
    為。質言之，被告對其所販入上開未稅菸類，根本尚未與任何人有買賣行為，即
    為警所查獲。此外復查無被告有推銷出售所販入未稅洋菸行為。是被告顯未著手
    推銷售賣，殆可認定。準此被告其販入未稅洋菸行為，顯與銷售走私物品罪構成
    要件不符，當難以該罪相繩。此部分原應為無罪諭知，惟公訴意旨認此部分，與
    前開有罪判決部分有方法結果裁判上一罪之關係，爰不另為無罪諭知，併此敘明
    。
三、原審以被告販賣未稅洋菸，罪證明確，因予適用臺灣省內菸酒專賣暫行條例第三
    十七條第五款、第四十條第一款，刑法第十一條前段、第四十一條，罰金罰鍰提
    高標準條例第一條前段、第二條規定，並審酌被告販賣未稅洋菸對國家稅收影響
    、犯罪所生危害、犯後坦承犯行等一切情狀，量處被告有期徒刑六月，並諭知有
    期徒刑如易科罰金，以三百元折算一日之標準，以資懲儆。復敘明扣案未貼專賣
    憑證大衛杜夫 (DAVIDOFF-)牌未稅洋菸三百十五箱（每箱五百包），係被告違反
    臺灣省內菸酒專賣暫行條例被查獲菸類，屬同條例第四十條第一款所定應宣告沒
    收物品，乃依法宣告之。本院經核原判決認事用法，均無違誤，量刑亦稱妥適。
    檢察官上訴意旨，以原審法院另案九十年度訴字第二五一號走私案件刑事判決，
    認走私物品如係意圖銷售而購入，在藏匿或運送中，尚未售出即為查獲，因認銷
    售行為已著手，即應論以銷售走私條例第二條第二項所定走私物品未遂罪云云。
    查該判決所認定事實有二，一為行為人已銷售所販入未稅洋菸予不特定人，另一
    為行為人正當運送所販入未稅洋菸前往尋找買主，於運送途中為警查獲，有該判
    決正本乙份在卷可稽（詳本院卷第五頁及反面），其犯罪事實顯與本件被告單純
    販入未稅洋菸即為警查獲者不同。且該判決前一行為，係已銷售未稅洋菸予不特
    定人，行為人已著手並與人完成未稅洋菸之要約承諾買賣行為，論以銷售走私物
    品罪，自無不當。至後一行為，其行為人正載運所販入未稅洋菸尋找買主而為警
    查獲，與前述銷進走私物品罪之成立，係以已著手走私物品買賣要約承諾行為之
    要件不符。準此以言，上開原審法院另件個案法律見解，即有可議，自難執以拘
    束本院。職是檢察官上訴意旨，所為前揭指摘，顯無理由，應予駁回。
上論斷，應依刑事訴訟法第三百六十八條，判決如主文。
本案經檢察官羅清溪到庭執行職務。
中    華    民    國      九十      年      八      月      二十三      日
                                  臺灣高等法院臺南分院刑事第五庭
                                      審判長法官  茆    臺    雲
                                            法官  李    文    福
                                            法官  董    武    全
右正本證明與原本無異。
如不服本判決，應於判決送達後十日內向本院提出上訴狀，其未敘述理由者並應於提
出上訴狀後十日內向本院補提理由書（應附繕本)。
                                      法院書記官  黃    全    忠
中    華    民    國      九十      年      八      月      二十四      日
附錄法條：
臺灣省內菸酒專賣暫行條例第三十七條
有左列各款行為之一者，處一年以下有期徒刑、拘役或科或併科五千元以下罰金：
一  違反第六條規定，以手工製造菸類'酒類或變造專賣機關製造之菸類、酒類者。
二  違反第七條規定，種植菸草、製造酒類之白粞、紅粞、酒母或專供製造菸酒所用
    機械、捲菸紙，印製菸酒商標包裝紙，或其他憑證者。
三  違反第八條規定者。
四  違反第九條規定，設置菸草試驗場、菸葉乾燥室或其他專供菸草產製一切設備者
五  違反第三十條規定，販賣或轉讓未貼專賣憑證菸類或酒類者。


司法院資訊處製作；財團法人民間司法改革基金會備份。
